Nachlass Eduard Gerhard 31.01.2018
Nachlass Eduard Gerhard
- Brief von Theodor Sigismund Panofka an Eduard Gerhard, 09.01.1827; Deutsches Archäologisches Institut, Archiv der Zentrale; D-DAI-Z-AdZ-NL-GerE-PanT-GerE-038; 4 Seiten; Empfängerort: Breslau
  Panofka, Theodor Sigismund (1800-1858); Gerhard, Eduard (1795-1867); Stackelberg, Otto Magnus von (1787-1837) [ermittelt]; Böckh, August (1785-1867) [ermittelt]; Hegel, Georg Wilhelm Friedrich (1770-1831) [vermutlich]; Vom Stein Zum Altenstein, Karl (1770-1840) [vermutlich]; Hirt, Aloys Ludwig (1759-1837) [ermittelt]; Levezow, Konrad (1770-1835) [ermittelt]; Bolzenthal, Heinrich Eduard (1796-1870) [ermittelt]; Waagen, Gustav Friedrich (1794-1868) [ermittelt]; Raumer, Friedrich von (1781-1873) [vermutlich]; Blacas D'Aulps, Pierre Louis de (1771-1839) [ermittelt]; Thiersch, Friedrich Wilhelm (1784-1860) [ermittelt]; Luynes, Honoré Théodore Paul Joseph d'Albert de (1802-1867) [ermittelt]; Landolina Nava, Marius [ermittelt]; Koller, Franz von (1767-1826) [ermittelt]
  Plan nur 1/2 Jahr Dozent zu sein, dann zurück nach Paris um Katalog der Slg. Blacas zu machen. - Hirt und sein beabsichtigtes neues Werk. - Verschönerung von Berlin. - Thierschs Abhandlung, das Wickelmannsprogramm über den Haufen wirft. - Rhedens. - Lob von Paris und Duc de Luynes. - Nachrichten über Ausgrabungen des Forums in Syracus durch Landolina, funde von Statuen, Architekturteilen und Vasenstücken. - P's Vasenmanuskript Hirts Opposition. Museum: Levetzow, Boltzmann nur Handlanger. P. keine Ambitionen fürs Museum, akademische Laufbahn vorzuziehen. - Wunsch G. in Berlin angestellt zu sehen. - Ev. Ankauf der Kollerschen Sammlung.
  20. März 2018 24. April 2018 2. August 2018 2019-06-04T13:38:26+01:00